【裁判字號】    89,易,1152
【裁判日期】    890829
【裁判案由】    傷害
【裁判全文】
臺灣臺中地方法院刑事判決                        八十九年度易字第一一五二號
    公  訴  人  台灣台中地方法院檢察署檢察官
    被      告  甲○○
右列被告因傷害（家庭暴力罪）案件，經檢察官提起公訴（八十九年度偵字第二七○
六號），本院判決如左：
    主  文
甲○○傷害人之身體，處拘役伍拾日，如易科罰金，以參佰元折算壹日，緩刑貳年，
緩刑期內付保護管束。
    事  實
一、甲○○與乙○○○係夫妻關係，為家庭暴力防治法第三條第一款所定之家庭成員
    ，二人平日感情不睦，經常生有爭執，於民國八十八年七月十日十四時許，在台
    中縣大雅鄉○○路愛迪亞游泳池，二人又因故發生爭吵，甲○○竟基於傷害人身
    體之犯意，以拳腳相向，毆打乙○○○，致乙○○○受有左耳後血腫二ｘ一ｘ０
    ．二公分，左手肘、右手肘擦挫傷，右前臂擦傷、左膝皮下瘀血等傷害。
二、案經乙○○○訴請臺灣臺中地方法院檢察署檢察官偵查起訴。
    理  由
一、訊據被告甲○○對於在右揭時、地毆打告訴人張顏月秋之事實坦承不諱，核與告
    訴人於偵、審中指訴等情相符，且告訴人因被告之毆打致受有前開傷害，復有台
    中縣大雅醫院驗傷診斷書一紙附卷可稽，本件事證明確，被告傷害人身體之犯行
    堪予認定。
二、核被告甲○○所為，係犯刑法第二百七十七條第一項之傷害罪。又被告與告訴人
    係夫妻關係，為家庭暴力防治法第三條第一款規定之家庭成員，被告故意對告訴
    人實施傷害行為，成立刑法第二百七十七條第一項之傷害罪，屬於家庭暴力防治
    法第二條第二項所稱之家庭暴力罪。爰審酌被告不顧夫妻情份動輒出手傷人，僅
    因夫妻間細故口角，竟訴諸暴力，及其品行、本件犯罪之動機、目的、手段、犯
    罪時所受之刺激、被害人受傷害程度及被告犯罪後坦承犯罪，態度良好等一切情
    狀，量處如主文所示之刑，並諭知易科罰金之折算標準。末查被告前未曾受有期
    徒刑以上刑之宣告，有台灣高等法院全國前案紀錄表及臺灣臺中地方法院檢察署
    刑案資料查註紀錄表在卷可按，其經此次偵審程序與科刑之教訓，信已知所警惕
    而無再犯之虞，本院綜核各情，認上開所宣告之刑，以暫不執行為適當，併予宣
    告緩刑二年，以啟自新，另依家庭暴力防治法第三十條第一項規定宣告被告在緩
    刑期內應付保護管束。
據上論斷，應依刑事訴訟法第二百九十九條第一項前段，刑法第二百七十七條第一項
、第四十一條、第七十四條第一款，家庭暴力防治法第三十條第一項，罰金罰鍰提高
標準條例第一條前段、第二條，判決如主文。
中      華      民      國      八十九      年      八    月    二十九  日
                                  臺灣臺中地方法院刑事第三庭
                                          法    官  張  智  雄
右正本證明與原本無異。
如不服本判決，應於判決送達後十日內向本院提出上訴狀，上訴於臺灣高等法院臺中
分院( 須附繕本 )。
                                          書 記 官
中    華    民    國      八十九      年       八      月     三十    日
錄本案論罪科刑法條全文刑法第二百七十七條第一項：傷害人之身體或健康者，處三
年以下有期徒刑、拘役或一仟元以下罰金。


司法院資訊處製作；財團法人民間司法改革基金會備份。
